【裁判字號】    98,審易,193
【裁判日期】    980928
【裁判案由】    竊盜等
【裁判全文】
臺灣新竹地方法院刑事判決             98年度審易字第193號
公  訴  人  臺灣新竹地方法院檢察署檢察官
被      告  乙○○
上列被告因竊盜等案件，經檢察官提起公訴（98年度偵字第2676
號），本院改依簡式審判程序，並判決如下：
    主  文
乙○○犯如附表所示之罪，各處如附表所示之宣告刑。應執行有
期徒刑拾月，如易科罰金，以新臺幣壹仟元折算壹日。
    事  實
一、乙○○前於民國84年間因竊盜、違反槍砲彈藥刀械管制條例
    等案件，分別經法院判處有期徒刑1 年3 月、7 月，並裁定
    應執行有期徒刑1 年6 月確定，入監執行後，於88年1 月26
    日縮短刑期假釋出監，假釋期間並付保護管束，保護管束期
    間至88年4月4日屆滿，未經撤銷假釋視為執行完畢（未構成
    累犯）。
二、詎其仍不知悔改，僅因缺錢花用，即意圖為自己不法之所有
    ，分別於附表所示之時間、地點，以徒手先後竊取如附表所
    示甲○○、丙○○之財物。其復意圖為自己不法之所有，依
    如附表所示竊得車輛車內留下之資料，先後撥打電話向附表
    所示甲○○、丙○○恐嚇，略稱：「車輛在其手上，如欲取
    回車輛，需付款贖車」等語，致接聽電話之甲○○等2 人恐
    其愛車無法尋回而心生畏怖，因而分別匯款之乙○○指定之
    帳戶（詳細遭恐嚇時間、匯款時間、金額、帳戶等詳如附表
    所示）。嗣經甲○○報警處理後，循線查獲上情。
三、案經甲○○訴由新竹市警察局移送臺灣新竹地方法院檢察署
    檢察官偵查起訴。
    理  由
一、被告乙○○所犯刑法第320條第1 項之竊盜罪及同法第346條
    第1項之恐嚇取財罪，均非為死刑、無期徒刑、最輕本刑為3
    年以上有期徒刑之罪或高等法院管轄第一審案件，其於準備
    程序進行中先就被訴事實為有罪之陳述，本院認為合於刑事
    訴訟法第273條之1第1 項之規定，裁定進行簡式審判程序，
    先予敘明。
二、認定犯罪事實所憑之證據及理由：
（一）被告乙○○於警詢、檢察官訊問時及本院準備程序、審理
      中訊問時，均坦白承認。
（二）復有同案被告林麗娟於警詢及偵查中之供述、如附表所示
      被害人甲○○、丙○○於警詢中之指述於所有車輛遭竊後
      接獲被告恐嚇，因心生畏懼而交付財物之事實及車輛協尋
      電腦輸入單、李健安上開彰化帳戶交易明細等物，足資佐
      證。
（三）綜上事證，堪認被告自白應與事實相符，堪以採信。本件
      事證已臻明確，被告竊盜及恐嚇取財犯行，均堪予認定，
      應依法予以論罪科刑。
三、論罪科刑之理由：
（一）核被告所為，係犯刑法第320 條第1 項之竊盜罪及第346
      條第1 項之恐嚇取財罪。
（二）被告所犯2次竊盜罪及2次恐嚇取財罪，犯意各別，應予分
      論併罰。
（三）爰審酌被告前已有多次竊盜前科，正值青壯年紀，不思以
      正當工作謀求生計，反而意圖不勞而獲，任意竊取他人車
      輛，再對車主恐嚇以取得財物，其犯罪之動機、目的、手
      段均殊非可取，所為嚴重危害社會之治安，本不宜寬恕，
      惟念及其犯後終能坦承犯行，尚知所悔悟，態度尚可等一
      切情狀，分別量處如主文所示之刑，並諭知易科罰金折算
      標準，以資懲儆。
（四）又被告乙○○如附表所示犯罪行為之犯罪時間，均係在96
      年4 月24日前，所宣告之刑均未逾1年6月，且查無其他不
      得減刑之事由，爰併依中華民國九十六年罪犯減刑條例第
      2條第1項第3款、第7條之規定於判決時同時諭知減其宣告
      刑期二分之一，並諭知易科罰金之折算標準。
（五）末按，依司法院釋字第662 號解釋：「中華民國94年2月2
      日修正公布之現行刑法第41條第2 項，關於數罪併罰，數
      宣告刑均得易科罰金，而定應執行之刑逾6 個月者，排除
      適用同條第1 項得易科罰金之規定部分，與憲法第23條規
      定有違，並與本院釋字第366 號解釋意旨不符，應自本解
      釋公布之日起失其效力」。故對於數罪併罰，數宣告刑均
      得易科罰金，而定應執行之刑超過有期徒刑6 月之案件，
      依司法院釋字第366號、第662號解釋意旨，仍得易科罰金
      ，附此敘明。
四、適用法律：
（一）刑事訴訟法第273條之1第1項、第299條第1項前段。
（二）刑法第320條第1項、第346條第1項條、第51條第5款、第4
      1條第1項前段、司法院釋字第366號、第662號、院字第13
      56號解釋。
（三）刑法施行法第1條之1。
（四）中華民國九十六年罪犯減刑條例第2條第1項第3款、第7條
      、第9條。
本案經檢察官黃英彥到庭執行職務。
中    華    民    國    98    年    9    月    28    日
                        刑事第九庭  法  官  魏瑞紅
以上正本證明與原本無異。
如不服本判決應於收受本判決後10日內向本院提出上訴書狀，上
訴書狀應敘述具體理由。上訴書狀未敘述上訴理由者，應於上訴
期間屆滿後20日內補提理由書狀於本院 (均須按他造當事人之人
數附繕本 )「切勿逕送上級法院」。
中    華    民    國    98    年    9    月    28    日
                                    書記官  吳月華
附錄本案論罪科刑所適用法條全文：
刑法第320條第1項
（普通竊盜罪、竊佔罪）
意圖為自己或第三人不法之所有，而竊取他人之動產者，為竊盜
罪，處5年以下有期徒刑、拘役或5百元以下罰金。
刑法第346條第1項：
意圖為自己或第三人不法之所有，以恐嚇使人將本人或第三人之
物交付者，處6月以上5年以下有期徒刑，得併科 1,000元以下罰
金。
┌──┬───────────┬────┬────┬────┬───┬────┬─────────┬──────────┐
│編號│   主文罪名宣告刑     │竊車時間│竊車地點│失竊車輛│被害人│恐嚇取財│匯款時間、匯款金額│證    據    名    稱│
│    │                      │        │        │        │      │時間    │、帳戶名稱及帳號  │                    │
├──┼───────────┼────┼────┼────┼───┼────┼─────────┼──────────┤
│ 一 │乙○○犯竊盜罪，處有期│95年7 月│新竹縣竹│3632-FT │甲○○│95年7 月│95年7月6日下午3 時│甲○○95年7 月5 日│
│    │徒刑肆月，如易科罰金，│4 日下午│北市光明│號自小客│（車主│4日下午4│59分許匯入3 萬元至│  警詢筆錄（96偵5390│
│    │以新臺幣壹仟元折算壹日│4 時許  │六路博愛│車      │登記為│時40分許│彰化商業銀行雙和分│  ，P67-69）        │
│    │；減為有期徒刑貳月，如│        │國小旁  │        │：梁秀│至同年7 │行、戶名：李健安、│甲○○95年7 月27日│
│    │易科罰金，以新臺幣壹仟│        │        │        │蓮）  │月5 日下│帳號：000000000000│  警詢筆錄（96偵5390│
│    │元折算壹日；又犯恐嚇取│        │        │        │      │午2 時10│00 。             │  ，P70-71）        │
│    │財罪，處有期徒刑陸月，│        │        │        │      │分許間被│                  │車輛協尋電腦輸入單│
│    │如易科罰金，以新臺幣壹│        │        │        │      │害人接獲│                  │  （96偵5390，P72） │
│    │仟元折算壹日；減為有期│        │        │        │      │3 通電話│                  │李健安帳戶交易明細│
│    │徒刑參月，如易科罰金，│        │        │        │      │        │                  │  （96偵5390，P209）│
│    │以新臺幣壹仟元折算壹日│        │        │        │      │        │                  │                    │
│    │。                    │        │        │        │      │        │                  │                    │
├──┼───────────┼────┼────┼────┼───┼────┼─────────┼──────────┤
│ 二 │乙○○犯竊盜罪，處有期│95年7 月│臺北縣林│L4-2783 │丙○○│95年7 月│95年7月25日下午2時│丙○○96年6 月30日│
│    │徒刑肆月，如易科罰金，│24日下午│口鄉文化│號自小客│      │25日下午│許以丙○○所有之帳│  警詢筆錄（96偵5390│
│    │以新臺幣壹仟元折算壹日│5時許   │三路某處│車      │      │1時許   │戶匯入3 萬元至彰化│  ，P87-90）        │
│    │；減為有期徒刑貳月，如│        │        │        │      │        │商業銀行雙和分行、│失車紀錄（96偵5390│
│    │易科罰金，以新臺幣壹仟│        │        │        │      │        │戶名：李健安、帳號│  ，P91）           │
│    │元折算壹日；又犯恐嚇取│        │        │        │      │        │：00000000000000。│內政部警政署警政e │
│    │財罪，處有期徒刑陸月，│        │        │        │      │        │                  │  網通受理報案e 化平│
│    │如易科罰金，以新臺幣壹│        │        │        │      │        │                  │  台系統失竊- 唯讀案│
│    │仟元折算壹日；減為有期│        │        │        │      │        │                  │  件基本資料（96偵53│
│    │徒刑參月，如易科罰金，│        │        │        │      │        │                  │  90，P92-93）      │
│    │以新臺幣壹仟元折算壹日│        │        │        │      │        │                  │李健安帳戶交易明細│
│    │。                    │        │        │        │      │        │                  │  （96偵5390，P98） │
│    │                      │        │        │        │      │        │                  │丙○○銀行開戶資料│
│    │                      │        │        │        │      │        │                  │  （96偵5390，P99） │
└──┴───────────┴────┴────┴────┴───┴────┴─────────┴──────────┘


司法院資訊處製作；財團法人民間司法改革基金會備份。
